臺灣高等法院臺中分院刑事裁定　　　　 94年度毒抗字第561號
抗　告　人
即　被　告　甲○○
　　　　　　　　　　樓之1
上抗告人因違反毒品危害防制條例案件，經檢察官聲請送觀察、
勒戒，不服臺灣臺中地方法院中華民國 94年8月22日第一審裁定
（民國94年度毒聲字第1115號，聲請案號：臺灣臺中地方法院檢
察署94年度聲觀字第982號），提起抗告，本院裁定如下：
    主      文
抗告駁回。
    理      由
一、本件聲請人即臺灣臺中地方法院檢察署檢察官於原裁定法院
    聲請意旨略以：被告甲○○基於概括之犯意，自民國（下同
    ）94年2月初某日起，至同年7月13日22時許止，連續在其臺
    中市○○區○○里○○○路○段95號7樓之1 住處房間內，以
    將第一級毒品海洛因摻入香菸中吸食之方式，施用第一級毒
    品海洛因多次。嗣於 94年7月14日13時20分許，在上址住處
    為警查獲之事實，業經被告自白不諱，且有尿液檢驗成績書
    附卷及海洛因二包（警秤毛重合計1公克）、注射針筒3支扣
    案可資佐證，爰依毒品危害防制條例第20條第1 項及觀察勒
    戒處分執行條例第3條第1項之規定，聲請裁定將被告送勒戒
    處所觀察、勒戒等語。
二、原審裁定以：本件聲請人提出之卷證經核屬實，且有彰化縣
    衛生局煙毒尿液檢驗成績書附卷可稽，聲請人之聲請為有理
    由，應予准許，爰依毒品危害防制條例第20條第1 項、觀察
    勒戒處分執行條例第3條第1項之規定，將被告送勒戒處所觀
    察、勒戒等語。
三、抗告意旨以：抗告人於 94年7月15日起羈押禁見於臺灣臺中
    看守所迄今49日，抗告人每日回想在社會種種，後悔不已，
    對於毒品更加厭惡，受毒品控制，悔不當初，請給予抵扣勒
    戒之刑期等語。
四、按犯毒品危害防制條例第10條之罪者（即施用第一級及第二
    級毒品），檢察官應聲請法院裁定，令被告入勒戒處所觀察
    、勒戒，其期間不得逾二月；受觀察、勒戒人另因他案應予
    羈押者，其觀察、勒戒應於看守所附設之勒戒處所執行，毒
    品危害防制條例第20條第1項、第27條第2項分別定有明文。
    又受觀察、勒戒人，現另因他案依法應予羈押時，其觀察、
    勒戒處分應於看守所附設之勒戒處所執行之，其期間與羈押
    期間同時進行，毒品危害防制條例施行細則第17條第2 項亦
    有明文。從上開規定觀之，觀察、勒戒處分期間係與羈押期
    間同時進行，並不生相互折抵問題，法院並無斟酌餘地。而
    本件採尿送驗結果，有嗎啡之陽性反應（按嗎啡經化學合成
    可製得海洛因，海洛因施打入人體後，經新陳代謝作用可分
    解成嗎啡，故嗎啡或海洛因在進入人體後，均以嗎啡型態排
    於尿液中），有上開尿液檢驗成績書可證，原審裁定將抗告
    人送觀察、勒戒，核無不合。抗告人之抗告為無理由，應予
    駁回。
據上論斷，應依刑事訴訟法第四百十二條，裁定如主文。
中　　華　　民　　國　　94　　年　　9 　　月　　28　　日
              刑事第一庭  審判長法　官　陳　紀　綱
                                法　官　陳　嘉　雄
                                法　官　王　國　棟
上列正本證明與原本無異。
不得抗告。
                                書記官　郭　振　祥
中　　華　　民　　國　　94　　年　　9 　　月　　28　　日
                                                      Ｒ
